【裁判字號】    97,上易,778
【裁判日期】    971007
【裁判案由】    竊盜
【裁判全文】
臺灣高等法院高雄分院刑事判決         97年度上易字第778號
上  訴  人  臺灣屏東地方法院檢察署檢察官
上  訴  人
即  被  告  甲○○
上列上訴人因被告竊盜案件，不服臺灣屏東地方法院97年度易字
第509 號中華民國97年6 月30日第一審判決（起訴案號：臺灣屏
東地方法院檢察署97年度偵字第251 號），提起上訴，本院判決
如下：
     主  文
上訴駁回。
     事實及理由
一、本案經本院審理結果，認原審依加重竊盜罪，科處被告甲○
    ○有期徒刑8 月，認事用法皆無不合，量刑亦稱適當，應予
    維持，並引用原審判決書記載之事實、證據及理由（如附件
    ）。
二、被告甲○○上訴指摘原判決量刑太重，而檢察官循告訴人乙
    ○○之聲請，上訴意旨以被告前曾有多件竊盜前科，且進入
    告訴人住處非只一次而已，指摘原判決量刑太輕，不足收懲
    戒之效云云。
三、本被告甲○○與告訴人乙○○係同村鄰居，本案被告僅偷竊
    告訴人供祭祀用之陳年二鍋頭一瓶，價值新臺幣400 元，雖
    據告訴人指稱：被告前亦曾偷竊其家中金錢，為內令村民
    頭痛厭惡之人物等語；然被告偷竊之物價值究屬不高，告訴
    人所受之損害尚微；再參諸被告確曾有數次竊盜前科，有臺
    灣高等法院被告前案紀錄表足稽，及被告所犯之刑法第321
    條第1 項第1 款之罪，其法定刑為6 月以上5 年以下有期徒
    刑等情，原審科處被告有期徒刑8 月，應屬適中，檢察官指
    摘原判決量刑太輕及被告指摘原判決量刑過重，皆無理由，
    應予駁回。
四、被告經合法傳喚，無正當理由不到庭，爰不待其陳述，逕行
    判決。
據上論斷，應依刑事訴訟法第368 條、第371 條、第373 條，判
決如主文。
本案經檢察官李門騫到庭執行職務。
中    華    民    國    97    年    10    月    7     日
                  刑事第四庭    審判長法  官  蕭權閔
                                      法  官  吳進寶
                                      法  官  陳吉雄
以上正本證明與原本無異。
本件判決不得上訴。
中    華    民    國    97    年    10    月    8     日
                                      書記官  郭蘭蕙
                                                      Q
臺灣屏東地方法院刑事判決               97年度易字第509號
公  訴  人  臺灣屏東地方法院檢察署檢察官
被      告  甲○○
上列被告因竊盜案件，經檢察官提起公訴（97年度偵字第251 號
），被告就被訴事實為有罪之陳述，本院裁定改依簡式審判程序
審理，判決如下：
    主  文
甲○○於夜間侵入住宅竊盜，累犯，處有期徒刑捌月。
    事  實
一、甲○○前於民國94年間因竊盜案件，經本院以94年度簡字第
    1597號判決判處有期徒刑5 月，上訴後，經本院以95年度簡
    上字第32號判決駁回確定，於96年6 月4 日縮刑期滿執行完
    畢。詎其猶不知悔改，於96年11月20日（起訴書誤載為21日
    ）21時許之夜間，行經乙○○位於屏東縣恆春鎮○○路103
    號住處前，因見該住處大門未關，遂意圖為自己不法之所有
    ，本於竊盜之犯意，於夜間侵入乙○○住宅內，並徒手竊取
    乙○○所有置於客廳神明桌上供祭祀所用之陳年二鍋頭1 瓶
    （價值約新臺幣40 0元），得手後供己飲用。嗣於96年11月
    21日8 時5 分許，為乙○○在甲○○位於屏東縣恆春鎮○○
    里○○路112 號住處房間內發現未飲用完畢之上述陳年二鍋
    頭，遂將甲○○送交警方查辦，並扣得上述陳年二鍋頭1 瓶
    （業已發還乙○○），而知上情。
二、案經屏東縣警察局恆春分局報請臺灣屏東地方法院檢察署檢
    察官偵查起訴。
    理  由
一、本件被告甲○○所犯係死刑、無期徒刑、最輕本刑為3 年以
    上有期徒刑以外之罪，其於本院準備程序中就被訴事實為有
    罪之陳述，經法官告知被告簡式審判程序之旨，並聽取公訴
    人、被告之意見後，由本院依刑事訴訟法第273 條之1 第1
    項規定，裁定改依簡式審判程序審理，先予敘明。
二、上開事實，迭據被告於警詢及本院審理時坦承不諱（見警卷
    第2 至5 頁、本院卷第15頁反面、第18頁），核與證人即被
    害人乙○○於警詢及偵查中證述失竊情節大致相符（見警卷
    第6 至8 頁、偵卷第7 頁），此外，復有贓物認領保管單1
    紙、查獲及現場照片5 幀在卷可證（見警卷第17至19頁），
    足見被告自白與事實相符，堪以採信。從而，本件事證明確
    ，被告犯行已堪認定。
三、核被告所為，係犯刑法第321 條第1 項第1 款之夜間侵入住
    宅竊盜罪。又被告前於94年間因竊盜案件，經本院以94年度
    簡字第1597號判決判處有期徒刑5 月，上訴後，經本院以95
    年度簡上字第32號判決駁回確定，於96年6 月4 日縮刑期滿
    執行完畢，此有臺灣屏東地方法院檢察署刑案資料查註紀錄
    表及臺灣高等法院被告全國前案紀錄表各1 份在卷可按，其
    受徒刑之執行完畢，5 年以內故意再犯有期徒刑以上之本罪
    ，為累犯，依法應加重其刑。爰審酌被告犯罪之動機、目的
    、於夜間侵入他人住宅竊盜，嚴重危害人民之居住及財產安
    全，惟念其所竊財物之價值甚微，犯罪後坦認犯行，態度尚
    稱良好，並兼衡其前已有竊盜前科，素行非佳、國中畢業，
    智識程度非高、家庭經濟勉持，生活狀況不佳等一切情狀，
    量處如主文所示之刑。
據上論斷，應依刑事訴訟法第273 條之1 第1 項、第299 條第1
項前段，刑法第321 條第1 項第1 款、第47條第1 項，判決如主
文。
本案經檢察官許英輝到庭執行職務。
中    華    民    國    97    年    6     月    30    日
                  刑事第二庭    法  官  蘇碧珠
以上正本證明與原本無異。
如不服本判決應於收受本判決送達後10日內向本院提出上訴書狀
，其未敘述上訴理由者，並得於提起上訴後10日內向本院補提理
由書狀（均須按他造當事人之人數附繕本）「切勿逕送上級法院
」
中    華    民    國    97    年    6     月    30    日
                                書記官  賀燕花
附錄本案論罪科刑法條全文
中華民國刑法第321條：
犯竊盜罪而有左列情形之一者，處 6 月以上、 5 年以下有期徒
刑：
一  於夜間侵入住宅或有人居住之建築物、船艦或隱匿其內而犯
    之者。
二  毀越門扇、牆垣或其他安全設備而犯之者。
三  攜帶兇器而犯之者。
四  結夥三人以上而犯之者。
五  乘火災、水災或其他災害之際而犯之者。
六  在車站或埠頭而犯之者。
前項之未遂犯罰之。


司法院資訊處製作；財團法人民間司法改革基金會備份。
